# 合并会计报表体现少数股东权益，为什么不体现少数股东应承担的负债？

提问人：blemig 时间：2023-08-09 11:54:23
合并会计报表为了准确体现控股股东的所有者权益，有少数股东权益这个科目，用来计量合并报表中，属于少数股东而不属于控股股东该享有的所有者权益。
那么对于负债，为什么不专门设立个科目，来表明控股股东该承担的负债责任有多大呢？
谢谢指导！

回答人：chenyiwei
“控股股东该承担的负债责任”的识别已超出本会计主体范围。如将其纳入表内则不符合会计主体的基本假设。

提问人：blemig 时间：2023-08-14 09:39:14
陈老师，对于被并表企业的总体负债， 按照控股股东和少数股东的权益占比来算， 不是控股股东和少数股东应分别对被并表企业的债权人应承担的负债责任么？ 为什么区分控股股东和少数股东的负债会超出会计主体的基本假设呢？

回答人：chenyiwei
还款的首要义务人还是本会计主体（母公司或子公司），而不是各股东。还款责任不会按比例转给各股东。